---
title: "Bandeiras dos municípios brasileiros"
output: github_document
---

```{r setup, include=FALSE}
knitr::opts_chunk$set(echo = TRUE)
```
[![Twitter](https://img.shields.io/twitter/url?label=Follow%20%40DLCastroo&style=social&url=https%3A%2F%2Ftwitter.com%2FDLCastroo)](https://twitter.com/DLCastroo) [![Share](https://img.shields.io/twitter/url?label=Share%20BrazilFlags&style=social&url=https%3A%2F%2Fgithub.com%2Fdlcastro%2FBrazilFlagR)](http://www.twitter.com/share?url=Repositório com mais de 2700 bandeiras de municípios brasileiros: https://github.com/dlcastro/BrazilFlags)

Diante da dificuldade de encontrar bandeiras dos municípios brasileiros de forma simples e rápida, criei um  Web Scraper em linguagem R ([BrazilFlagScrape.R](R/BrazilFlagScrape.R)) para unificar em um repositório as imagens obtidas através do site [Flags of the world](https://www.crwflags.com/fotw/flags/br-.html).

O arquivo comprimido com todas as bandeiras coletadas pode ser baixado [AQUI](Result/BandeirasMunicipaisBrasil.rar?raw=true). Após extraí-lo, as bandeiras estarão agrupadas por pastas conforme seu estado. O arquivo excel `ListagemBandeirasBR.xlsx` dispõe da listagem dos municípios, assim como indica pasta em que está localizada a bandeira e a fonte de onde foi coletada pelo Web Scraper.
A qualidade das imagens não é alta e é sabido que há algumas *poucas* bandeiras repetidas.

<h2> Tabela de bandeiras dos municípios por estado do Brasil </h2>

**Clique abaixo em um estado para ver as banderias municipais encontradas.**

```{r echo=FALSE, message=FALSE, warning=FALSE, paged.print=TRUE, results='asis'}
library(knitr)
library(dplyr)
library(pander)
library(glue)
library(purrr)

bandeiras <- readxl::read_excel("Result/ListagemBandeirasBR.xlsx") %>% 
  filter(situacao != "Problema")


estados <- readxl::read_excel("org/estados_siglas.xlsx") %>% 
    mutate(nome = paste0(SIGLA, " - ",ESTADO)) %>% 
    arrange(SIGLA)

nomes <- estados$nome
# 
lista <- map(estados$SIGLA, function(x){

    tabela <- bandeiras %>%
      filter(estado_sigla == {{ x }}) %>%
      arrange(estado_sigla, municipio) %>%
      # filter(situacao != "Problema") %>%
      mutate(
        Bandeira = paste0("![](",flag,"){ width=50%}"),

      )%>%
      select(Bandeira, Município = municipio) %>%
      pander(split.cells = 5, split.table = Inf)

  })



cat(paste0("<details>
  <summary>
  <b>",
  nomes,
  "<br>
  </summary>",
  lista,
  "</details>"))

```

